【裁判字號】    98,抗,379
【裁判日期】    981130
【裁判案由】    聲請具保停止羈押
【裁判全文】
臺灣高等法院高雄分院刑事裁定           98年度抗字第379號
 抗  告  人  吳保仁  律師
（被告之辯護人）
 被      告  甲○○
                    現於台灣高雄看守所羈押中
上列抗告人因被告竊盜案件，不服臺灣高雄地方法院中華民國98
年11月4 日裁定（98年度易字第1031號），提起抗告，本院裁定
如下：
    主  文
抗告駁回。
    理  由
一、本件被告甲○○因竊盜案件，前經原審法院認其所犯竊盜罪
    ，罪嫌重大，有事實足證有反覆實施之虞，爰依刑事訴訟法
    第10 1條之1 第5 款，非予羈押，顯難進行審判或執行，而
    於民國98年10月1 日起裁定羈押後，經被告之辯護人於98年
    11月4 日聲請交保並經原審法院於當日以羈押原因仍然存在
    ，乃裁定駁回具保停止羈押之聲請等語。
二、抗告意旨略以: 原裁定依卷內資料及地緣關係可證5 次竊盜
    犯行，均為被告所為之罪，嫌疑重大，有事實足認有反覆實
    施同一犯罪之虞，有羈押之必要，而依刑事訴訟法第101 條
    第1 項第5 款予以羈押。然抗告人於聲請具保時，已陳明被
    告於審理中，已坦承5 件犯行，且觀其犯罪時間前後近1 年
    （97年3 月至98年2 月）並非密集，況係綽號「阿傑」者下
    手行竊，被告只是把風，故被告並無反覆實施之虞，且被告
    所罹係心因性精神病，縱其外觀談吐，根本無從判斷戀物症
    之症狀，故其家人有將之送醫之必要，為此提起抗告，請求
    撤銷原裁定，另為適法之裁定云云。
三、惟按被告經法官訊問後，認其犯刑法第320 條竊盜罪嫌疑重
    大，且有事實足認為有反覆實施同一犯罪之虞，而有羈押之
    必要者非予羈押，顯難進行追訴、審判或執行者，得羈押之
    。刑事訴訟法第101 條之1 第1 項第5 款定有明文。又有無
    羈押之必要性，得否具保、責付、限制住居而停止羈押，均
    屬事實審法院得自由裁量、判斷之職權，苟其此項裁量、判
    斷，並不悖乎通常一般之人日常生活經驗之定則或論理法則
    ，又於裁定書內論敘其何以作此判斷之依據及理由，即不得
    任意指摘其為違法（最高法院96年台抗字第180 號參照）。
四、經查:
（一）本件被告甲○○對其多次侵入被害人住宅內竊取女用內衣
      褲多達百餘件及耳環、項鍊、行動電話、刮鬍刀等物品之
      犯行，已於原審供承在卷（原審卷51頁），核與被害人洪
      美玉等人分別於警詢指訴情節相符，復有搜索扣押筆錄、
      扣押物品目錄表在卷可按，故其犯罪嫌疑自屬重大。另被
      告於98年6 月3 日原審法院羈押庭審理時已供稱：伊只要
      施用甲基安非他命後就想去偷東西等語（參原審98年聲羈
      字第471 號卷），足見其竊盜犯行亦有反覆實施之虞，應
      認被告已有羈押之必要，且非予羈押則顯難進行追訴、審
      判。故抗告意旨雖以: 被告犯罪時間前後近1 年（97年3
      月至98年2 月）並非密集，被告應無有反覆實施同一犯罪
      之虞云云，則容有誤會，合先敘明。
（二）又羈押之被告，有左列情形之一者，如經具保聲請停止羈
      押，不得駁回︰(一)所犯最重本刑為3 年以下有期徒刑、拘
      役或專科罰金之罪者。但累犯、常業犯、有犯罪之習慣、
      假釋中更犯罪或依第101 條之1 第1 項羈押者，不在此限
      。(二)懷胎5 月以上或生產後2 月未滿者。(三)現罹疾病，非
      保外治療顯難痊癒者。刑事訴訟法第114 條固有明文。被
      告之辯護人抗告意旨雖又以: 被告所罹係心因性精神病，
      故其家人有將其送醫之必要云云，惟核與上開應予具保之
      要件不符，自難憑此作為被告交保之依據。況辯護人又未
      提供被告曾有何精神上疾病之受診紀錄以供審酌，原審以
      被告羈押原因仍然存在，而裁定駁回抗告人具保停止羈押
      之聲請，核無不合，綜上所述，被告之辯護人抗告非有理
      由，應予駁回。
五、據上論結，應依刑事訴訟法第412 條，裁定如主文。
中    華    民    國    98    年    11    月    30    日
                  刑事第八庭    審判長法  官   洪兆隆
                                      法  官   張盛喜
                                      法  官   李政庭
以上正本證明與原本無異。
不得再抗告。
中    華    民    國    98    年    11    月    30    日
                                      書記官   吳福連


司法院資訊處製作；財團法人民間司法改革基金會備份。
